臺灣臺北地方法院刑事判決　　　　　　 96年度易緝字第116號
公　訴　人　臺灣臺北地方法院檢察署檢察官
被　　　告　甲○○
上列被告因傷害案件，經檢察官提起公訴（九十六年度調偵字第
三六四號），本院判決如下：
    主  文
甲○○傷害人之身體，累犯，處有期徒刑肆月，如易科罰金，以
新台幣壹仟元折算壹日，減為有期徒刑貳月，如易科罰金，以新
台幣壹仟元折算壹日。
    事  實
一、甲○○前於民國九十四年間因毒品案件經本院以九十三年度
    易字第一六二二號判決有期徒刑五月確定，甫於九十四年十
    二月二十七日執行完畢。詎仍不知悔改，九十五年十月二十
    二日下午五時許，在臺北市○○區○○路四段一０七巷五十
    五號侯正臺住處前（侯正臺部分業經本院以九十六年度易字
    第九一０判決無罪，上訴中），乙○○酒後因見侯正臺以腳
    踹狗而有不滿，與侯正臺發生口角，在旁之甲○○見狀竟基
    於傷害之犯意，隨手拾起路旁棄置之磚塊朝乙○○後腦部位
    毆打，乙○○不甘示弱拿起身旁之圓板凳抵擋，甲○○仍持
    磚塊持續毆打乙○○身體，使乙○○因此受有左脛骨骨折、
    左眉上撕裂傷（三乘零點三乘零點三公分）及頭枕部撕裂傷
    （五乘零點五乘零點五公分）等傷害，侯正臺見狀出手制止
    ，甲○○乃停手離去，並將用以毆打乙○○之磚塊隨手丟棄
    而滅失。
    理  由
一、訊之被告甲○○雖不否認因告訴人乙○○辱罵共同被告侯正
    臺踹狗一事而有持路旁之磚塊毆打告訴人之後腦等情，惟矢
    口否認有持續毆打之情形，辯稱：後來告訴人拿起圓板凳抵
    擋，伊就丟棄磚塊並步步退後，並沒有繼續與告訴人互毆云
    云。經查：
  (一)證人即告訴人於九十五年十月二十二日當天去臺北市○○區
    ○○路四段一０七巷五十五號附近工地看工程進度，因為離
    去之前碰到朋友，所以買了幾瓶啤酒在朋友家中及樓下飲用
    ，在樓下喝酒時看到救護車停在共同被告侯正臺家門口，好
    奇觀看了一下，看到一隻狗從共同被告侯正臺門口經過，共
    同被告侯正臺踢了那隻狗一腳，其就問共同被告侯正臺為何
    踢狗，當時其二人距離很遠，有看到共同被告侯正臺轉頭好
    像在罵人，不知道在罵什麼，當時被告甲○○在其後面，不
    知何故，被告甲○○就撿起磚頭從其後面砸，其就拿起一把
    圓凳子阻擋，不記得被告甲○○有將磚塊丟棄，其拿起椅子
    與被告甲○○互相擋來擋去等情，為證人即告訴人於本院審
    理中證述在卷（見本院九十六年度易字第九一０號卷九十六
    年五月二十三日審判筆錄第二至四頁、九十六年度易緝字第
    一一六號卷九十六年七月十九日審判筆錄第四頁），核與被
    告甲○○坦承確實有拾起路旁磚塊毆打告訴人後腦乙節相符
    ，並有卷附之臺北市立萬芳醫院－委託財團法人私立臺北醫
    學院辦理九十五年十一月六日甲種診斷證明書及椅子照片二
    張可稽（見偵查卷第十一、二三頁、本院九十六年度易緝字
    第一一六號卷九十六年八月九日審判筆錄後附），證人即告
    訴人確實因被告甲○○持磚塊毆打而受有左脛骨骨折、左眉
    上撕裂傷（三乘零點三乘零點三公分）及頭枕部撕裂傷（五
    乘零點五乘零點五公分）等傷害。
  (二)被告甲○○雖辯稱：只有打了告訴人一下，之後就將磚塊丟
    掉，反而是告訴人拿起椅子步步進逼云云，惟證人即告訴人
    已經證述不記得被告甲○○有將磚塊丟棄，且證人即當時在
    場處理共同被告侯正臺住處樓上住戶死亡事宜之木柵派出所
    員警王心正於本院審理中證述：案發當時告訴人喝了一些酒
    之後講了一些消遣的話，侯正臺、甲○○就上前理論，後來
    聽到有人喊打架，其有看到甲○○拿東西打告訴人，因為其
    三人所在處與其中間有個籬笆，其趕緊爬上去要制止，等到
    過去時，告訴人已經躺在地上，侯正臺站在旁邊，甲○○不
    知跑到何處，中間幾十秒的時間，沒有看到侯正臺打告訴人
    ，也沒有看到甲○○後續與告訴人之間之互動等語（見本院
    九十六年度易緝字第一一六號卷九十六年八月九日審判筆錄
    第三、四頁），是能確認被告甲○○確實持磚塊毆打告訴人
    ，且依被告甲○○所述，告訴人馬上拿起椅子對伊步步進逼
    ，在此情形下，伊怎可能丟下手上之磚塊，任告訴人進逼、
    毆打？是被告甲○○之辯解，尚難採信，告訴人頭部以外之
    傷勢應係告訴人拿起椅子阻擋時與被告甲○○互相擋來擋去
    之間所造成。
  (三)又共同被告侯正臺亦供稱並沒有毆打告訴人，是因為甲○○
    拿磚塊打告訴人，其上前勸架等情，被告甲○○對於共同被
    告侯正臺之供述亦同意引用為證據（見本院九十六年度易緝
    字第一一六號卷九十六年七月十九日準備程序筆錄第四頁）
    ，是亦無證據證明共同被告侯正臺與被告甲○○基於共同傷
    害之犯意而對告訴人有其他毆打之行為使告訴人受傷，共同
    被告侯正臺所涉傷害罪嫌部分亦經本院以九十六年度易字第
    九一０號判決無罪（現上訴中）。
  (四)綜上所述，被告甲○○辯稱告訴人頭部以外之傷非伊造成云
    云，尚非可採，本件事證明確，被告犯行已堪認定，應依法
    論科。
二、核被告甲○○所為係犯刑法第二百七十七條第一項傷害罪，
    其前有如事實欄所載犯罪科刑，甫於九十四年十二月二十七
    日執行完畢，有臺灣高等法院被告前案紀錄表可稽，於五年
    以內故意再犯本件有期徒刑以上之罪，為累犯，依刑法第四
    十七條第一項規定加重其刑。爰審酌被告前有多次犯罪科刑
    ，有上開前案紀錄表可參，素行不端，且僅因細故即持磚塊
    毆打告訴人，對於告訴人所造成之傷勢，於犯罪後僅坦承部
    分犯行，惟此糾紛之起乃告訴人酒後言語不當，非毫無錯失
    ，雙方因賠償金額無共識而無法達成和解，被告甲○○亦供
    稱案發當時伊亦受有傷害等情，量處如主文所示之刑，並諭
    知易科罰金之折算標準。又被告犯罪時間係在九十六年四月
    二十四日之前，所犯非中華民國九十六年罪犯減刑條例第三
    條所列之罪，符合減刑條件，依減刑條例第二條第一項第三
    款減其宣告刑二分之一，故減為有期徒刑二月，並諭知易科
    罰金之折算標準。被告甲○○持以毆打告訴人之磚塊為伊隨
    手拾起路旁之物，業經丟棄，無證據證明現仍存在，且非違
    禁物，為免將來執行不易，爰不予宣告沒收，附此說明。
據上論斷，應依刑事訴訟法第二百八十四條之一、第二百九十九
條第一項前段，刑法第二百七十七條第一項、第四十七條第一項
、第四十一條第一項前段，刑法施行法第一條之一，中華民國九
十六年罪犯減刑條例第二條第一項第三款、第七條、第九條，判
決如主文。
本案經檢察官侯靜雯到庭執行職務
中　　華　　民　　國　　96　　年　　8 　　月　　30　　日
　　　　　　　　　刑事第四庭    法　官　黎惠萍
上正本證明與原本無異。
如不服本判決，應於判決送達後10日內向本院提出上訴狀（應抄
附繕本）。告訴人或被害人如對於本判決不服者，應具備理由請
求檢察官上訴，其上訴期間之計算係以檢察官收受判決正本之日
期為準。
                                書記官  楊麗娟
中　　華　　民　　國　　96　　年　　8 　　月　　30　　日
附錄本案論罪科刑法條全文
刑法第二百七十七條第一項
中華民國刑法第二百七十七條
（普通傷害罪）
傷害人之身體或健康者，處三年以下有期徒刑、拘役或一千元以
下罰金。
犯前項之罪因而致人於死者，處無期徒刑或七年以上有期徒刑；
致重傷者，處三年以上十年以下有期徒刑。
